# 带转让专利技术的专利授权许可收入确认问题

提问人：wx_61972fb25ef2 时间：2021-11-19 13:24:35
求助各位老师和小伙伴们！！！
本公司与合营企业签订了一份专利技术许可协议，约定前两年授权对方非独占的排他性许可，每年支付 100 万，并约定在许可期满后对方有权决定是否购买该专利，若对方确定购买，我司应无条件以 100 万的价格转让。目前我司已收 100 万并开出 100 万的使用权发票，对于是否购买双方都不太确定的情况下，我司对这部分收入应该如何确认？目前对方拟前两年按每年 200 万分月分摊使用费，最后一年若购买确认无形资产。
想请教各位：
1 、这块售后的购买权如果在对未来购买可能性不太清楚的情况下，是否需要将授权许可和转让合并考虑？若不需要考虑转让部分，我这段期间的授权许可收入是根据时点还是时段确认，交易价格如何分摊？（我司无其他类似交易）；若要考虑转让部分，收入又该如何确认？
3 、如果对方购买可能性较大，授权许可和转让是否还能认定为两项履约义务？收入又该如何确认

回答人：chenyiwei
建议将授权许可与授予联营企业购买选择权作为一个整体考虑。
由于目前对于日后是否购买存在不确定性，因此只能就目前确定的 200 万元的 2 年期使用费计入合同交易价格，确认授权使用收入。
另一方面，由于授权联营企业使用，以及日后的购买选择权，将导致本企业可从该项无形资产在自身生产经营中使用可获得的经济利益减少，因此应当在该无形资产的摊销方面体现出其影响。例如，如果按照常规方法计算，该项无形资产 2 年后的账面价值仍大于 100 万元的，则应将该正常情况下届时摊余价值高于 100 万元的差额在该 2 年内摊销完毕，确保届时不因处置无形资产而发生亏损。